# 求助陈版关于：有机产品认证编码的账务处理问题。

提问人：15397916951 时间：2023-06-25 17:25:36
1 、业务背景：（ 1 ）监管要求
公司销售“带有机产品标识”的有机产品，根据监管要求，带有机产品标识的商品需要获得有机产品认证编码。
（ 2 ）有机产品认证编码特征
公司不定期向第三方机构采购一定数量的有机产品认证编码，每个编码唯一但不一一对应，可自主选择在某个有机产品上贴标。
（ 3 ）使用方式
公司一般于有机产品包装入库时，将有机产品编码标签打印出来并贴在产品包装上。

回答人：chenyiwei
此类认证编码购入时可作为一项原材料处理，在领用贴标时转入相应的产成品成本，随着产品销售转入营业成本。
期末对于库存的标识和已贴标的商品需谨慎进行减值测试，必要时计提跌价准备。